臺灣基隆地方法院刑事判決　　　　　　　94年度交易字第66號
公　訴　人　　臺灣基隆地方法院檢察署檢察官
被　　　告　　乙○○
上列被告因公共危險案件，經檢察官聲請簡易判決處刑（九十四
年度速偵字第四二六號），經本院認有刑事訴訟法第四百五十一
條之一第四項但書第三款情形，經改依通常程序並判決如下︰
    主  文
乙○○無罪。
    理  由
一、本件公訴意旨詳如原聲請簡易判決處刑書所載（如附件）。
二、本案被告乙○○所犯非死刑、無期徒刑、最輕本刑為三年以
    上有期徒刑之罪，亦非高等法院管轄第一審案件，其於準備
    程序進行中，就被訴事實為有罪之陳述，經法官告知其簡式
    審判程序之旨，並聽取公訴人及被告之意見後，依刑事訴訟
    法第二百七十三條之一第一項之規定，經合議庭裁定由受命
    法官獨任進行簡式審判程序，合先敘明。
三、另按犯罪事實應依證據認定之，無證據不得認定犯罪事實；
    不能證明被告犯罪者，應諭知無罪之判決，刑事訴訟法第一
    百五十四條第二項及第三百零一條第一項，分別定有明文。
    次按認定不利於被告之事實，須依積極證據，苟積極證據不
    足為不利於被告事實之認定時，即應為有利於被告之認定，
    更不必有何有利之證據；又事實之認定，應憑證據，如未能
    發現相當證據，或證據不足以證明，自不能以推測或擬制之
    方法，以為裁判基礎；被告否認犯罪事實所持之辯解，縱屬
    不能成立，仍非有積極證據足以證明其犯罪行為，不能遽為
    有罪之認定。而刑事訴訟法上所謂認定犯罪事實之積極證據
    ，係指適合於被告犯罪事實之認定之積極證據而言，雖不以
    直接證據為限，間接證據亦包括在內；然而無論直接或間接
    證據，其為訴訟上之證明，須於通常一般之人均不致有所懷
    疑，而得確信其為真實之程度者，始得據為有罪之認定，倘
    其證明尚未達到此一程度，而有合理之懷疑存在時，致使無
    從形成有罪之確信，根據「罪證有疑，利於被告」之證據法
    則，即不得遽為不利被告之認定（最高法院三十年上字第八
    一六號、廿九年上字第三一０五號、卅年上字第一八三一號
    、四十年台上字第八六號及七十六年台上字第四九八六號判
    例意旨參照）。
四、本案公訴人以被告於前揭處刑書所載時地，因未減速並超越
    雙黃線擦撞對向營業小客車後，再擦撞同向自小客車肇事，
    嗣經警測得酒測值為每公升０．三九毫克，認被告已有不能
    安全駕駛情事，固非無據。經訊被告亦坦承酒後駕車，並願
    為認罪，但陳稱：其酒量不錯，當時精神狀況亦佳，肇事係
    因超速行駛，剛過大彎道，即見二向車道上之車似有事故，
    均停在路中，因車速過快，為行閃煞方為擦撞，非超越雙黃
    線行駛肇事等語。
五、經查，被告酒測值既未達目前實務上逾每公升０．五五毫克
    為酒醉之參考值，且依道路交通事故現場圖、調查報告及現
    場照片所示，肇事時係雨天、夜間，且現場為一大彎道，被
    告並稱係因超速行駛，迨見二向之二車似均停止路中，為閃
    煞而擦撞二車一節，要與卷附道路交通事故調查報告表之現
    場圖示、現場照片及遭擦撞之甲○○、丙○○於道路交通事
    故談話紀錄表中所載：肇事地點原有事故發生，甲○○之時
    速不到十公里，而丙○○則係停止狀態等情相符，且被告係
    先行擦撞同向前車車尾，再擦撞對向左前車身，非公訴人所
    指超越雙黃線行駛，先擦擦撞對向車輛後，再擦撞同向車輛
    肇事。是被告肇事乃因行經彎道仍超速行駛，於見前方路況
    時不及閃煞所致，要難遽以該肇事與其酒醉不能安全駕駛，
    認即具何因果關係。
六、再查警員曾逢椿於觀察紀錄表填載被告因酒後駕駛原因（跡
    象），顯然無法安全駕駛外，未記載其他被告有何不能安全
    駕駛之觀察紀錄，嗣於本院復証陳：係因只要是酒後有出車
    禍即直接移送公共危險，故未於觀察紀錄表填載原應為之觀
    察紀錄。但有注意及被告眼睛對光的反應較慢，行為舉止亦
    較緩慢，且現場原無事故致車輛停駛情形，只是因下大雨又
    係彎道，行駛狀態均較慢等情。是對現場原有事故，並確有
    車輛停駛於路中之情況，與現場前開被擦撞二駕駛証人所述
    情節不符，其証述已有可議，且先証稱只要酒後肇事即移送
    ，不予觀察，後又証稱觀察被告眼睛對光的反應較慢一節，
    然無法說明有為如何之檢測，其証述有失客觀難以採信。至
    陳稱被告至肇事現場旁之派出所上階梯時，動作較慢一節，
    被告亦不否認，但稱當時係因受肇事驚嚇所致，要與常理相
    符，應可採信。此外，本案復查無其他任何積極事証，足証
    被告有酒醉不能安全駕駛之事証，揆諸前開規定說明，自應
    為被告無罪之諭知。至被告酒後駕駛酒精濃度逾每公升０．
    二五之酒後駕駛，則屬交通事件行政罰之範疇，由舉發單位
    予以行政裁罰，亦已足誡，附此敘明。
七、據上論斷，應依刑事訴訟法第四百五十二條、第三百零一條
    第一項，判決如主文。
本案經檢察官丁○○到庭執行職務。
中　　華　　民　　國　　94　　年　　11 　月　　24　　日
    　　             　 交通法庭法  官  陳玉雲
以上正本證明與原本無異。
對於本件判決如有不服，應於收受送達後10日內，向本院提出上
訴書狀，上訴於臺灣高等法院，並按他造當事人之人數附具繕本
。
中　　華　　民　　國　　94　　年　　11 　月　　25　　日
                                書記官  王毓嫻
附件：
臺灣基隆地方法院檢察署檢察官聲請簡易判決處刑書
　　　　　　　　　　　　　　　　　　 94年度速偵字第426號
　　被　　　告　乙○○　男　23歲（民國○○年○月○○日生）
　　　　　　　　　　　　籍設基隆市○○區○○街67之1號
　　　　　　　　　　　　國民身分證統一編號：Ｚ000000000號
上列被告因公共危險案件，業經偵查終結，認為宜聲請以簡易判
決處刑，茲將犯罪事實及證據並所犯法條分敘如下：
　　犯罪事實：
一、乙○○明知服用酒類或其他相類之物，將使其騎乘車輛時之
　　注意力減低，反應能力趨緩，而危及其他用路人之行車往來
　　安全，竟仍自民國94年10月9日晚上11時30分許，在基隆市
　　凱悅KTV飲用啤酒，陷己於不能安全駕駛動力交通工具之程
　　度後，嗣於翌日（10日）凌晨2時許，駕駛車號9416─EF號
　　自小客車自前開處所上路，由基隆市○○路往大武崙方向行
　　駛，於同日凌晨2時30分許行經基隆市○○路307號前之彎道
　　時，竟因酒後已達不能安全駕駛之程度，且未減速慢行，因
　　而超越雙黃線擦撞對向車道丙○○所駕駛車號213─LY號營
　　業用小客車，再撞擊同向甲○○所駕駛車號0726─KM號自小
　　客車，致兩車分別受有左車頭受損、車尾受損之損失（毀損
　　部分乙○○已與丙○○、甲○○達成和解，均未提出告訴）
　　。經警據報到場處理，對乙○○施以呼氣酒精濃度測試，達
　　每公升0.39毫克，始知悉上情。
二、案經基隆市警察局第四分局報告偵辦。
　　證據並所犯法條
一、訊據被告乙○○坦承上開犯行不諱，並據證人丙○○、甲○○於警詢中證述綦詳，亦有酒測單、測試觀察紀錄表、基隆
　　市警察局舉發違反道路交通管理事件通知單、道路交通事故
　　調查報告表各1份在卷可稽，被告呼氣酒精濃度雖未達每公
　　升0.55毫克，但已逾越道路交通安全規則第114條第2款所定
　　飲酒後其吐氣所含酒精成份超過0.25毫克以上不得駕車之規
　　定，且佐以其駕車肇事之客觀事實，亦足判定已達「不能安
　　全駕駛」之程度。本件事證已臻明確，被告犯行應堪認定。
二、核被告所為，係犯刑法第185條之3之服用酒類不能安全駕駛
　　罪。
三、依刑事訴訟法第451條第1項聲請逕以簡易判決處刑。
　　此　　致
臺灣基隆地方法院基隆簡易庭
中　　　華　　　民　　 國　 94　 年　 10　 月　 12　　日
　　　　　　　　　　　　　　檢　察　官　樊　家　妍
本件正本證明與原本無異
中　　華　　民　　國　　94　　年　　10　　月　　17　　日
　　 　　　　　　　　　　　 書　記　官　王　建　龍
參考法條：
刑法第185條之3。
　　服用毒品、麻醉藥品、酒類或其他相類之物，不能安全駕駛
　　動力交通工具而駕駛者，處1年以下有期徒刑、拘役或3萬元
　　以下罰金。
附記事項：本件係依刑事訴訟法簡易程序辦理，法院簡易庭得不
傳喚被告、輔佐人、告訴人、告發人等出庭即以簡易判決處刑；
被告、被害人、告訴人等對告訴乃論案件如已達成民事和解而要
撤回告訴或對非告訴乃論案件認有受傳喚到庭陳述意見之必要時
，請即另以書狀向簡易法庭陳述或請求傳訊。
